臺灣高雄地方法院刑事判決　　　　　　　96年度訴字第3007號
公　訴　人　臺灣高雄地方法院檢察署檢察官
被　　　告　丁○○
　　　　　　庚○○
上列被告因搶奪等案件，經檢察官提起公訴（96年度偵字第1551
5 號、第16115 號、第16121 號、第16369 號、第17250 號、第
19589 號、第20122 號），被告於本院準備程序中為有罪陳述，
經合議庭裁定由受命法官依簡式審判程序獨任審理，本院判決如
下：
    主  文
丁○○所犯如附表編號1 、2 、3 、4 所示之伍罪，均累犯，各
處如附表編號1 、2 、3 、4 所示之刑，扣案如附表編號2 、3
、4 所示之白色安全帽壹頂，沒收；應執行有期徒刑貳年參月，
扣案之白色安全帽壹頂，沒收。
庚○○所犯如附表編號2 、3 、4 、5 所示之肆罪，均累犯，各
處如附表編號2 、3 、4 、5 所示之刑，扣案如附表編號2 、3
、4 所示之白色安全帽壹頂，沒收；應執行有期徒刑貳年，扣案
之白色安全帽壹頂，沒收。
    事  實
一、丁○○前因搶奪、施用毒品、恐嚇等案件，分別經本院以92
    年度訴字第2669號、93年度訴字第401 號、93年度易字第18
    3 號分別判處有期徒刑1 年6 月、1 年及8 月，並經本院裁
    定應執行有期徒刑3 年確定，另因違反妨害兵役治罪條例案
    件，經本院以93年度簡字第1016號判決判處拘役40日確定，
    上開各罪於民國95年12月16日縮刑期滿而執行完畢。庚○○
    前因竊盜等案件，經本院及臺灣彰化地方法院判刑確定，並
    經本院以92年度聲字第388 號裁定應執行有期徒刑1 年7 月
    確定，嗣入監執行，於92年9 月9 日假釋出監，又於同年間
    犯搶奪案件，而撤銷前開假釋，並經本院以93年度訴字第27
    號判決判處有期徒刑2 年確定，復於93年間因違反毒品危害
    防制條例案件，經本院以93年度訴字第956 號判決判處有期
    徒刑5 月，上開2 罪並經本院裁定應執行有期徒刑2 年3 月
    確定，並與前撤銷假釋後之殘刑5 月2 日接續執行，於95年
    6 月30日（起訴書誤載為95年10月19日）縮刑期滿執行完畢
    。詎其2 人猶不知悔改，竟分別或共同為如下犯行：
  (一)丁○○意圖為自己不法之所有，1.於96年5 月3 日上午9 時
    許，在高雄縣鳳山市○○路○ 段3 巷7 號前，以自備鑰匙竊
    取洪啟明所有，現由乙○○使用之車牌號碼WCL-979 號機車
    ；2.復於同日下午6 時許，在高雄縣鳳山市○○路387 號前
    ，以同一手法，竊取丙○○之車牌號碼VQM-049 號機車。嗣
    經警調閱監視錄影畫面，通知丁○○到案，始查悉上情，並
    起出上開機車2 部（已發還予被害人乙○○、丙○○）。
  (二)許明賢、庚○○共同基於意圖為自己不法所有之犯意聯絡，
    於96（起訴書誤載為95年）年5 月17日上午9 時50分許，由
    庚○○騎乘其胞弟所有之車牌號碼MG9-959 號機車搭載許明
    賢，庚○○頭戴黑色安全帽，丁○○頭戴白色安全帽，2 人
    在高雄縣鳳山市○○路29號鳳山天公廟停車場內，趁戊○○
    抱其女兒孫欣妤行走於路上不及防備之際，由許明賢伸手奪
    取戊○○背於左手臂之手提包（內含身分證、健保卡、孫欣
    妤健保卡手冊、汽車鑰匙、西門子BNQ 型、門號0000000000
    號之手機1 支、數位相機及現金新臺幣〔下同〕3,000 元等
    物），得手後即騎乘機車離去現場。
  (三)2 人復於96（起訴書誤載為95年）年5 月19日下午4 時50分
    許，以同一手法，在高雄市○○區○○街161 號右昌國中前
    ，趁辛○○不備之際，由許明賢伸手奪取辛○○側背於左肩
    之皮包（內含：SONY　ERICSSON牌、型號K5101 、序號0000
    00000000000 手機1 支、ELIYA 牌、型號S168、序號000000
    000000000 號手機1 支、富邦銀行及玉山銀行信用卡各2 張
    、聯邦銀行及誠泰銀行信用卡各1 張、兆豐銀行提款卡1 張
    、身分證、健保卡、汽機車駕照、保險卡、化裝品、現金16
    00元等物），得手後，由庚○○將上開手機分別以1,600 元
    及200 元之價格，出售予不知情之吳俊億所開設之「速配通
    通訊行」，其餘物品則將之丟棄。
  (四)其2 人復於96年5 月21日下午5 時24分許，以同一手法，在
    高雄市○○區○○路上，利用甲○○與鄰居聊天不及反應之
    際，由坐在後座頭載白色安全帽之丁○○徒手奪取甲○○背
    於右肩之皮包（內含現金500 元、身分證、駕照、金融卡、
    信用卡及SONY ERICSSON 牌、序號00000000000000號、門號
    0000000000號手機1 支等物），得手後旋即騎車離開。
  (五)庚○○另於96年5 月31日下午1 時許，在高雄市左營區○○○路三商百貨旁，見曾燈福所有現由己○○使用之車牌號碼
    TWZ-920 號機車停放於該處，且未將鑰匙拔起，竟意圖為自
    己不法之所有，將之發動後騎乘離去現場，並以之為代步工
    具，嗣於同年6 月2 日，在高雄縣頭橋鄉○○○路99 號 前
    ，為警查獲，並起出TWZ-920 號機車1 部及鑰匙1 串（已發
    還予被害人己○○）。
二、案經高雄市政府警察局移送暨高雄縣政府警察局鳳山分局、
    岡山分局移請臺灣高雄地方法院檢察署檢察官偵查起訴。
    理  由
一、本件被告許明賢、庚○○所犯係死刑、無期徒刑、最輕本刑
    為3 年以上有期徒刑以外之罪，其於準備程序中就被訴事實
    為有罪之陳述，經法官告知簡式審判程序之旨，並聽取公訴
    人及被告2 人之意見後，認為適宜由受命法官獨任進行簡式
    審判程序，依刑事訴訟法第273 條之1 第1 項規定，裁定由
    受命法官獨任進行審判程序，合先敘明。
二、訊據被告丁○○、庚○○對於其等共同所為上開犯罪事實(二)
    、(三)、(四)之搶奪犯行，及被告丁○○、庚○○各別所為犯罪
    事實(一)、(五)之竊盜犯行，已據被告丁○○、庚○○2 人於本
    院審理時供承不諱；核與證人即被害人乙○○、丙○○、戊○○、辛○○、甲○○、己○○於警詢時之證述及證人即「
    速配通通訊行」老闆吳俊億之證述大致相符，此外復有扣押
    筆錄及扣押物品目錄表各4 份、贓物認領保管單4 紙、高雄
    縣政府警察局車輛協尋電腦輸入單2 紙、監視翻拍照片、現
    場照片及扣案證物照片共25張、高雄縣政府警察局鳳山分局
    鳳崗派出所受理各類案件紀錄表及報案三聯單1 紙、勘察採
    證同意書1 紙、通聯調閱查詢單1 份、車籍查詢基本資料1
    紙、許明賢及庚○○之自白書各1 紙、讓渡書1 紙、高雄縣
    政府警察局車輛協尋電腦輸入單2 紙、車輛尋獲電腦輸入單
    2 紙、門號0000000000號之和信電訊資料查詢1 份可證，以
    及扣案之機車3 輛、鑰匙1 串、手機1 支（已發還予被害人
    乙○○、丙○○、己○○、辛○○）、黑色拖鞋1 雙及白色
    安全帽1 頂可佐；足認被告丁○○、庚○○2 人上開部分之
    自白核與事實相符，應堪信為真實。綜上，本件事證明確，
    被告2 人之犯行洵堪認定，應予依法論科。
三、論罪、科刑：
  (一)核被告丁○○、庚○○就上開犯罪事實(二)、(三)、(四)之犯行，
    ，均係犯刑法第325 條第1 項之搶奪罪。另被告丁○○所為
    上開犯罪事實(一)1.、2.之犯行及被告庚○○所為之犯罪事實
    (五)之犯行，均係犯刑法第320條第1項之普通竊盜罪。又被告
    2 人就上開搶奪犯行間，有犯意聯絡及行為分擔，為共同正
    犯；再被告2 人所犯上開搶奪與竊盜犯行間，均係犯意各別
    ，行為互殊，應予分論併罰。
  (二)被告丁○○及庚○○分別有如上事實欄所述前科事實，有臺
    灣高等法院被告前案紀錄表1份在卷可查，其等受有期徒刑
    執行完畢後，5年以內均故意再犯本件有期徒刑以上之罪，
    為累犯，均應依法加重其刑。
  (三)本院審酌被告2 人正值青壯，不思以正途獲取財物，僅為滿
    足一己之利，即行竊他人財物或騎乘機車恣意行搶，對於被
    害人財產安全及社會治安之維護均有危害，實屬不該，惟念
    及被告犯後於本院審理中已坦承犯行，態度尚佳等一切情狀
    ，分別量處如主文所示之刑，並定其應執行之刑。
  (四)扣案之白色安全帽1 頂，係被告丁○○所有，供本案行搶時
    犯罪所用之物，依共犯責任共同原則，於各被告主刑項下，
    均依刑法第38條第1項第2款，諭知沒收。又被告丁○○所有
    供竊盜所用之自備鑰匙1 支，及被告庚○○所有供本案行搶
    時犯罪所用之黑色安全帽1 頂，業經其等2 人丟棄，已據其
    等供述在卷（見本院卷第73、74頁），是該等物品應已滅失
    ，爰不為沒收之諭知。至扣案之扣案之白色手機1 支，非被
    告2 人所有，已據被告丁○○供述在卷（見本院卷第67頁）
    ，另門號0000000000號之SIM 卡雖係被告庚○○所有，惟應
    係供被告庚○○通話之用，難認與本案犯行具有關聯性；另
    扣案之黑色拖鞋1 雙，雖係被告丁○○所有，惟係供平日所
    穿，與本案犯行不具關聯性，亦據被告丁○○供述在卷（見
    本院卷第73頁），爰均不為沒收之諭知。
據上論斷，應依刑事訴訟法第273條之1第1項、第299條第1項前
段，刑法第28條、第320 條第1 項、第325 條第1 項、第47條第
1 項、第38條第1 項第2 款、第51條第5 款、刑法施行法第1 條
之1 ，判決如主文。
本案經檢察官鄧藤墩到庭執行職務。
中　　華　　民　　國　　96　　年　　8 　　月　　24　　日
                  刑事第十庭    法　官  楊淑珍
以上正本證明與原本無異。
如不服本判決應於收受本判決後10日內向本院提出上訴書狀，並
應敘述具體理由，如未敘述上訴理由者，應於上訴期間屆滿後20
日內補提理由書狀於本院（均須按他造當事人之人數附繕本）「
切勿逕送上級法院」。
中　　華　　民　　國　　96　　年　　8 　　月　　24　　日
                                書記官  陳憶萱
附錄本案論罪科刑法條
刑法第320條
（普通竊盜罪、竊佔罪）
意圖為自己或第三人不法之所有，而竊取他人之動產者，為竊盜
罪，處 5 年以下有期徒刑、拘役或 5 百元以下罰金。
意圖為自己或第三人不法之利益，而竊佔他人之不動產者，依前
項之規定處斷。
前二項之未遂犯罰之。
刑法第325條
（普通搶奪罪）
意圖為自己或第三人不法之所有，而搶奪他人之動產者，處6月
以上 5 年以下有期徒刑。
因而致人於死者，處無期徒刑或7年以上有期徒刑，致重傷者，
處 3 年以上 10 年以下有期徒刑。
第 1 項之未遂犯罰之。
附表（同犯罪事實(一)至(五)各次犯行之順序）：
┌──┬─────┬───────┬──────────┬──────────┐
│編號│被告      │罪名（均累犯）│科刑                │沒收                │
├──┼─────┼───────┼──────────┼──────────┤
│1   │丁○○    │犯竊盜貳罪    │各處有期徒刑參月。  │                    │
├──┼─────┼───────┼──────────┼──────────┤
│2   │丁○○    │共同犯搶奪罪  │各處有期徒刑捌月。  │扣案之白色安全帽壹頂│
│    │庚○○    │              │                    │沒收。              │
├──┼─────┼───────┼──────────┼──────────┤
│3   │丁○○    │共同犯搶奪罪  │各處有期徒刑捌月。  │扣案之白色安全帽壹頂│
│    │庚○○    │              │                    │沒收。              │
├──┼─────┼───────┼──────────┼──────────┤
│4   │丁○○    │共同犯搶奪罪  │各處有期徒刑捌月。  │扣案之白色安全帽壹頂│
│    │庚○○    │              │                    │沒收。              │
├──┼─────┼───────┼──────────┼──────────┤
│5   │庚○○    │犯竊盜罪      │處有期徒刑參月。    │                    │
└──┴─────┴───────┴──────────┴──────────┘
